【裁判字號】    89,訴,837
【裁判日期】    900131
【裁判案由】    返還消費借貸款
【裁判全文】
臺灣新竹地方法院民事判決  八十九年度訴字第八三七號
    原      告  台灣中小企業銀行股份有限公司
    法定代理人  己○○
    訴訟代理人  乙○○
                戊○○
                              .
    被      告  甲○○
                              .
                丁○○        .
                              .
                丙○○        .
右當事人間請求返還消費借貸款事件，本院判決如左：
    主    文
被告應連帶給付原告新台幣壹佰壹拾柒萬捌仟肆佰陸拾參元，及其中新臺幣壹佰壹拾
參萬肆仟壹佰零貳元，自民國八十九年七月三十日起至清償日止，按年息百分之六點
三五計算之利息，暨自民國八十九年八月三十一日起至清償日止，逾期在六個月以內
者，按上開利率百分之十，逾期在六個月以上者，按上開利率百分之二十計算之違約
金；其中新臺幣肆萬肆仟參佰陸拾壹元，自民國八十九年六月三十日起至清償日止，
按年息百分之九點七二計算之利息，及自民國八十九年七月三十一日起至清償日止，
逾期在六個月以內者，按上開利率百分之十，逾期在六個月以上者，按年息百分之二
十計算之違約金。
訴訟費用由被告連帶負擔。
    事    實
甲、原告方面：
  一、聲明：如主文所示。
  二、陳述：
   （一）緣被告甲○○於民國八十五年四月一日，邀同被告丁○○、丙○○為連帶
         保證人，分別向原告借款新臺幣（下同）一百二十八萬元及二十二萬元，
         借款期間均自八十五年四月二十九日起分別至一０五年四月二十九日、九
         十年四月二十九日止，約定前筆借款利息按年息百分之七點九計算、後筆
         則按年息百分之十點八五計算，均採機動利率，借款人應按月平均攤還本
         息。另逾期之違約金，逾期六個月以內者，按上開利率百分之十，逾六個
         月以上者，按上開利率百分之二十計算。
   （二）嗣被告甲○○就上開借款僅分別繳息至八十九年七月二十九日、八十九年
         六月二十九日，其後即未依約按月清償本息，屢經原告催討，被告均置之
         不理，是依兩造授信約第五條第一款之約定，被告已喪失期限利益，其借
         款視為全部到期。為此，爰依清費借貸及連帶保證之法律關係，訴請被告
         連帶給付原告一百一十七萬八千四百六十三元，及其中一百一十三萬四千
         一百零二元，自八十九年七月三十日起至清償日止，按年息百分之六點三
         五計算之利息，暨自八十九年八月三十一日起至清償日止，逾期在六個月
         以內者，按上開利率百分之十，逾期在六個月以上者，按上開利率百分之
         二十計算之違約金；其中四萬四千三百六十一元，自八十九年六月三十日
         起至清償日止，按年息百分之九點七二計算之利息，及自八十九年七月三
         十一日起至清償日止，逾期在六個月以內者，按上開利率百分之十，逾期
         在六個月以上者，按年息百分之二十計算之違約金。
  三、證據：提出債權明細表、連線作業通用查詢單各乙件及借據暨授信約定書二份
      為證。
乙、被告方面：
    本件被告經合法通知，未於言詞辯論期日到場，核無民事訴訟法第三百八十六條
    所列各款情形，爰依原告之聲請，由其一造辯論而為判決。
    理    由
一、原告起訴主張被告甲○○於八十五年四月一日，邀同被告丁○○、丙○○為連帶
    保證人，分別向原告借款一百二十八萬元及二十二萬元，借款期間均自八十五年
    四月二十九日起分別至一０五年四月二十九日、九十年四月二十九日止，約定前
    筆借款利息按年息百分之七點九計算、後筆則按年息百分之十點八五計算，均採
    機動利率，借款人應按月平均攤還本息，若未按期繳納本息，則喪失期限利益，
    視為全部到期。另逾期之違約金，逾期六個月以內者，按上開利率百分之十，逾
    六個月以上者，按上開利率百分之二十計算。嗣被告甲○○就上開借款僅分別繳
    息至八十九年七月二十九日、八十九年六月二十九日止，即未依約繳納本息。為
    此，爰依清費借貸及連帶保證之法律關係，訴請被告連帶給付原告一百一十七萬
    八千四百六十三元，及其中一百一十三萬四千一百零二元，自八十九年七月三十
    日起至清償日止，按年息百分之六點三五計算之利息，暨自八十九年八月三十一
    日起至清償日止，逾期在六個月以內者，按上開利率百分之十，逾期在六個月以
    上者，按上開利率百分之二十計算之違約金；其中四萬四千三百六十一元，自八
    十九年六月三十日起至清償日止，按年息百分之九點七二計算之利息，及自八十
    九年七月三十一日起至清償日止，逾期在六個月以內者，按上開利率百分之十，
    逾期在六個月以上者，按年息百分之二十計算之違約金。
二、原告主張之上開事實，業據其提出債權明細表、連線作業通用查詢單各乙件及借
    據暨授信約定書二份為證，被告未於言詞辯論期間到場爭執，亦未提出書狀作有
    何有利於己之聲明或陳述，自堪信原告之主張為真實。
三、按借用人應於約定期限內，返還與借用物種類、品質、數量相同之物。又稱保證
    者，謂當事人約定，一方於他方之債務人不履行債務時，由其代負履行責任之契
    約；保證債務，除契約另有訂定外，包含主債務之利息、違約金、損害賠償及其
    他從屬於主債務之負擔。民法第四百七十八條第一項前段、第七百三十九條、第
    七百四十條分別定有明文。再所謂連帶保證，係指保證人與主債務人負同一債務
    ，對於債權人各負全部給付之責任者而言，此就民法第二百七十二條第一項規定
    連帶債務之文義參照觀之甚明。故連帶保證與普通保證不同，縱使無民法第七百
    四十六條所揭之情形，亦不得主張同法第七百四十五條關於檢索抗辯之權利。最
    高法院四十五年臺上字第一四二六號判例參照。是被告丁○○、丙○○既為本件
    借款之連帶保證人，其等自應與借款人即被告甲○○就本件債務負連帶清償之責
    。
四、從而，原告主張依消費借貸及連帶保證之法律關係，訴請被告連帶給付原告一百
    一十七萬八千四百六十三元，及其中一百一十三萬四千一百零二元，自八十九年
    七月三十日起至清償日止，按年息百分之六點三五計算之利息，暨自八十九年八
    月三十一日起至清償日止，逾期在六個月以內者，按上開利率百分之十，逾期在
    六個月以上者，按上開利率百分之二十計算之違約金；其中四萬四千三百六十一
    元，自八十九年六月三十日起至清償日止，按年息百分之九點七二計算之利息，
    及自八十九年七月三十一日起至清償日止，逾期在六個月以內者，按上開利率百
    分之十，逾期在六個月以上者，按年息百分之二十計算之違約金，洵屬有據，應
    予准許。
五、結論：本件原告之訴為有理由，依民事訴訟法第三百八十五條第一項前段、第八
    十五條第二項，判決如主文。
中      華      民      國    九十      年      一      月    三十一    日
                                  臺灣新竹地方法院民事第一庭
~B法      官  王鳳儀
右為正本，係照原本作成。
如對本判決上訴，須於判決送達後廿日內向本院提出上訴狀。
~B法院書記官  彭連喜
中      華      民      國    九十      年      一      月    三十一    日


司法院資訊處製作；財團法人民間司法改革基金會備份。
